【裁判字號】    90,交抗,230
【裁判日期】    900227
【裁判案由】    聲明異議
【裁判全文】
臺灣高等法院臺中分院刑事裁定                      九十年度交抗字第二三號
    抗  告  人
    即受處分人  甲○○
右列抗告人因聲明異議案件，不服臺灣台中地方法院中華民國九十年二月二十七日所
為裁定（八十九年度交聲字第一六八號）提起抗告，本院裁定如左:
      主  文
抗告駁回。
      理  由
一、抗告意旨略以：按○、八秒之時間內車行距離究如原處分機關所稱之十九、一一
    公尺或係聲請人依照片所示，於現場量之十七、六公尺，既有爭議，原裁定何以
    採酌原處分機關所認，置聲請人聲請不顧，況速度計應依規定取得主管機關核發
    之許可執照，原處分機關所依據之照相測速器材是否符合法令規定不詳，如不符
    規定，則如何認定抗告人違規云云。
二、本件抗告人甲○○於八十九年七月六日十五時九分，駕駛ＰＢ－三八四五號小客
    車在彰化市○○路與三竹路口，限速七十公里之路段時，以時速八十六公里之速
    度超速行駛，原處分機關爰依道路交通管理處罰條例第四十條第一項裁決處罰款
    新台幣（下同）一千二百元，經查卷附彰化縣警察局舉發違反道路交通管理事件
    通知單所載與照片二張所示相符，依該照片上方資料欄顯示拍攝時間為八十九年
    七月六日十五時九分，兩張照片拍攝時間相隔○、八秒，線圈距離二○○公分，
    微電腦顯示ＰＢ－三八四五號小客車行時速為八十六公里，而該路段係限速七十
    公里，受處分人確超速十六公里，且本件測速照相，係以埋在道路下線圈距離二
    ○○公分及二張相片之時間差，作為微電腦計算速度之基準，自較準確，而依照
    片所示車子之實距位置並無法精確標示，抗告人以二張照片之時間差，再依現場
    二車之距離作為計算行車速度之基準，認○、八秒之車行距離只有十七、六公尺
    ，尚非可採，次查依彰化縣警察局交通隊檢送之志伸股份有限公司九十年三月二
    十二日志字第○一ＢＳ○六一號回覆該局有關雷達測速器及雷達測速照相設備使
    用執照等問題之函記載：一、雷達測速器及雷達測速照相設備，係藉由雷達發射
    頻率來偵測速度，但因該頻率係屬交通部電信總局管制，需合法申請始可進口並
    取得使用執照，另有關檢驗準確性部分，目前全部均已擁有國家合格證書無誤。
    二、闖紅燈測速照相設備：係藉由感應線圈來觸動照相機照相，無發射頻率，故
    無使用執照問題，另有關準確度檢驗部分，在本國確立國家標準之前，採用國外
    檢驗報告。三、雷達測速器及雷達測速照相設備：係藉由雷射光來偵測速度，無
    發射頻率，故無使用執照問題，另有關準確度檢驗部分，在本國確立國家標準之
    前，採用國外檢驗報告。綜上所述，本件抗告並無理由，應予駁回。
三、據上論結，應依道路交通案件處理辦法第二十五條、第二十六條，刑事訴訟法第
    四百十二條，裁定如主文。
中       華       民       國   九  十    年     四      月   三十      日
                                臺灣高等法院臺中分院刑事第九庭
                                      審判長法  官  陳  筱  珮
                                            法  官  古  金  男
                                            法  官  康  應  龍
右正本證明與原本無異。
不得再抗告。
                                            書記官  黃  薰  慧
中       華       民       國   九  十    年     五      月     一      日
                                                                        Ｋ


司法院資訊處製作；財團法人民間司法改革基金會備份。
